# 分红转股在所有者变动表什么位置

提问人：LUMM01 时间：2015-03-13 11:14:16
陈版：对于企业分红转增股本，在所有者权益变动表填写在什么位置：是实收资本这一列的利润分配对所有者的分配还是所有者内部转移中的其他，谢谢！

回答人：chenyiwei
所有者权益内部结转——其他。

提问人：kuangdachenxin 时间：2015-07-30 19:28:15
A企业持有B信用社股份，持股比例为2%，B信用社向A企业分红不支付现金，直接增加A企业持股股数，A企业持股比例不变。A企业做如下账务处理： 借： 可供出售金融资产-成本 贷：投资收益 请问陈版这样做账务处理是否合适，依据是什么？ 另，这种情形与被投资方送股是不是类似。

回答人：chenyiwei
不恰当，类似于股票股利，投资方不做账务处理，投资成本不变。

提问人：kuangdachenxin 时间：2015-07-30 22:00:41
如果持股比例随之增加，如何处理？

回答人：chenyiwei
如果当初分红时，股东有取得现金和增加持股的选择权，股东自主选择后者，导致持股比例增加的，则可以按照取得现金股利的方式确认投资收益，同时增加投资成本。

提问人：kuangdachenxin 时间：2015-07-30 22:08:35
据了解，当初分红时，B信用社并没有打算支付给股东现金，一直增加股东持股数，而持股比例一直不变。

回答人：chenyiwei
股东没有领取现金和转股的选择权的，转股时不确认投资收益，投资成本不变。

提问人：zhs7403 时间：2015-07-31 08:31:47
陈老师,最后一句同时增加投资成本,那么计税基础如何考虑?

回答人：chenyiwei
我理解股票股利增加的持股数是可以算计税基础的，这样会导致账面价值小于计税基础，形成可抵扣暂时性差异，后续处置股权时转回。